臺灣桃園地方法院刑事判決
111年度審易字第494號
公  訴  人  臺灣桃園地方檢察署檢察官
被      告  張嘉瑋



上列被告因詐欺案件，經檢察官提起公訴（110年度偵字第26901
號），被告於準備程序中就被訴之事實為有罪之陳述，經本院告
知簡式審判程序之旨，並聽取當事人之意見後，本院合議庭裁定
由受命法官獨任進行簡式審判程序，判決如下：
    主    文
張嘉瑋以網際網路對公眾散布而犯詐欺取財罪，處有期徒刑陸月
。
    事實及理由
一、本件犯罪事實及證據，除事實部分起訴書犯罪事實欄一、第
    2行應更正為「基於以網際網路對公眾散布而犯詐欺取財之
    犯意」；證據部分補充「中華郵政股份有限公司110年2月20
    日儲字第1100041113號函所附之張嘉瑋郵局帳戶基本資料及
    歷史交易清單」及「被告張嘉瑋於本院準備程序及審理時之
    自白」外，餘均引用檢察官起訴書所載（詳如附件）。
二、論罪科刑：
（一）查被告就本件犯行係在不特定多數人均得自由上網瀏覽之
      旋轉拍賣網站上，刊登不實之販售訊息，藉以施用詐術，
      詐騙告訴人得逞，屬利用網際網路對公眾散布以遂行其詐
      欺取財行為，自該當於刑法第339條之4第1項第3款之加重
      要件。是核被告所為，係犯刑法第339條之4第1項第3款以
      網際網路對公眾散布詐欺取財罪。公訴意旨認被告所為係
      犯刑法第339條第1項詐欺取財罪，尚有未洽，惟因其犯罪
      基本事實相同，並經本院當庭告知被告變更法條之旨（見
      院卷第38頁），無礙被告訴訟上防禦權之行使，本院自得
      依刑事訴訟法第300條規定變更起訴法條予以審理。
（二）按若有情輕法重之情形者，裁判時本有刑法第59條酌量減
      輕其刑規定之適用（司法院大法官釋字第263號解釋意旨
      可資參照），從而其「情輕法重」者，縱非客觀上足以引
      起一般同情，惟經參酌該號解釋並考量其犯罪情狀及結果
      ，適用刑法第59條之規定酌減其刑，應無悖於社會防衛之
      刑法機能（最高法院81年度台上字第865號判決意旨可資
      參照）。查被告犯後已坦承犯行，深具悔意，且已與告訴
      人達成調解，並賠償全數款項完畢，此有本院調解筆錄1
      份在卷可參，且獲告訴人諒解，顯見被告確有悔意，是其
      犯後態度良好，又於本件詐得之款項為新臺幣（下同）48
      0元，數額非鉅，此部分犯罪情節及惡性，與詐取鉅額財
      物卻未彌補被害人任何損失而嚴重危害社會秩序及他人財
      產權益之情形尚屬有別，更顯較詐騙集團組織多數人、詳
      細分工、刻意隱匿真實身分，而利用網際網路向社會大眾
      廣泛散布詐欺訊息引人上當，獲取豐厚利益之情節為輕，
      是就其此部分犯罪情狀以觀，如科以刑法第339條之4第1
      項第3款之法定最輕本刑即有期徒刑1年，仍嫌過重，客觀
      上足以引起一般同情，實有情輕法重之失衡而顯可憫恕之
      處，爰依刑法第59條規定酌減其刑。
（三）爰審酌被告正值青年，不思循以正當手段獲取財物，而係
      藉由網際網路連結拍賣網站，以佯稱販賣二手手機之方式
      詐取他人財產，顯然欠缺對他人財產法益之尊重，不僅造
      成告訴人受有財產上損害，亦損及社會上人際關係間之基
      本信任，並於偵查程序中又謊稱販賣之手機已於住院前已
      經由便利商店寄出，所為實值非難；惟念被告審理中終能
      坦承犯行之態度，並於調解過程中以1,000元與告訴人達
      成和解，以賠償告訴人所受損害，且當庭全數給付完畢，
      有本院調解筆錄1份在卷可參（見院卷第33頁），經告訴
      人於本院審理中表示願意原諒被告（見院卷第44頁），兼
      衡被告犯罪之動機、目的、手段、取得財物之價值，對告
      訴人造成之損害，暨其於審理中自陳國中畢業之智識程度
      、目前無業之經濟狀況及家庭生活（見院卷第44頁）等一
      切情狀，量處如主文所示之刑。另被告所犯刑法第339條
      之4第1項第3款之以網際網路對公眾散布而犯詐欺取財罪
      ，其法定徒刑為「1年以上7年以下有期徒刑」，雖經本院
      判處如主文所示之刑，依法仍不得諭知易科罰金之折算標
      準，惟依刑法第41條第3項之規定仍得聲請易服社會勞動
      ，然因同條第2項明定以提供社會勞動6小時折算徒刑1日
      ，與易科罰金應於裁判主文諭知折算標準之情形不同，且
      可否易服社會勞動係屬於執行事項，非裁判量刑事項，自
      得由被告依法向執行檢察官聲請以提供社會勞動6小時折
      算徒刑1日，易服社會勞動，本院即無須於本判決主文諭
      知，併此敘明。
三、沒收：
　　經查，被告就本件犯行所詐取之金額為480元，未予扣案，
    亦未實際發還告訴人，應為被告犯本案之不法所得。然其業
    與告訴人達成和解，並已賠償和解金完畢，已如前述，其賠
    償金額已超過實際之不法所得，是自無從就此部分犯罪所得
    再予宣告沒收或追徵，併此敘明。
據上論斷，應依刑事訴訟法第273條之1第1項、第299條第1項前
段、第310條之2、第454條（本案採判決精簡原則，僅引述程序
法條），判決如主文。　
本案經檢察官林暐勛提起公訴，檢察官王珽顥到庭執行職務。
中　　華　　民　　國　　111 　年　　5 　　月　　10　　日
                 刑事審查庭    法  官  劉美香
以上正本證明與原本無異。
如不服本判決應於收受判決後20日內向本院提出上訴書狀，並應
敘述具體理由。其未敘述上訴理由者，應於上訴期間屆滿後20日
內向本院補提理由書(均須按他造當事人之人數附繕本)「切勿逕
送上級法院」。 
　　　　　　　　　　　　　　　書記官　張怡婷
中　　華　　民　　國　　111 　年　　5 　　月　　11　　日
附錄本案論罪科刑法條：
中華民國刑法第339條之4
犯第339條詐欺罪而有下列情形之一者，處1年以上7年以下有期
徒刑，得併科1百萬元以下罰金：
一、冒用政府機關或公務員名義犯之。
二、三人以上共同犯之。
三、以廣播電視、電子通訊、網際網路或其他媒體等傳播工具，
對公眾散布而犯之。
前項之未遂犯罰之。





















附件：
臺灣桃園地方檢察署檢察官起訴書
                                    110年度偵字第26901號
　　被　　　告　張嘉瑋　男　24歲（民國00年0月00日生）
　　　　　　　　　　　　住○○市○○區○○○路000號3樓
                          之2
　　　　　　　　　　　　居桃園市○○區○○街00巷0號
　　　　　　　　　　　　國民身分證統一編號：Z000000000號
上列被告因詐欺案件，業經偵查終結，認應提起公訴，茲將犯罪
事實及證據並所法條分敘如下：
　　　　犯罪事實
一、張嘉瑋明知其並無出售二手手機之意願，竟意圖為自己不法
    之所有，基於詐欺取財之犯意，於民國109年12月23日上午1
    1時前某時許，在旋轉拍賣網站，佯以刊登販售二手手機1支
    ，價格新臺幣(下同)480元之訊息，致張弘二陷於錯誤，於
    同日11時許表示同意購買，並於同日下午2時40分許，匯款4
    80元至張嘉瑋所申辦之中華郵政股份有限公司帳號00000000
    000000號帳戶內。嗣張弘二因遲未收到上開手機，遂於109
    年12月25日下午6時50分許與張嘉瑋聯繫，張嘉瑋復佯稱業
    已出貨，直至109年12月26日上午10時許，張弘二向物流業
    者查詢未獲相關寄貨紀錄，始悉受騙，因而訴警偵辦。
二、案經張弘二訴由桃園市政府警察局楊梅分局報告偵辦。
　　　　證據並所犯法條
一、證據清單及待證事實：
編號 證據名稱 待證事實 1 被告張嘉瑋於警詢時、偵訊中所為之供述 其固坦承於上揭時間，以旋轉拍賣網站向告訴人張弘二兜售二手手機，並收受告訴人匯款480元之事實，惟辯稱：伊雖有寄出商品但遭退回，當時也突然生病住院，伊並沒有騙告訴人等語。 2 證人即告訴人張弘二於警詢時、偵訊中所為之證述 證明告訴人於上揭時間，向被告購買二手手機，並匯款480元予被告，卻遲未收受二手手機之事實。 3 內政部警政署反詐騙諮詢專線紀錄表、受理詐騙帳戶通報警示簡便格式表、金融機構聯防機制通報單  4 告訴人張弘二提供其與被告之對話紀錄、匯款紀錄各1份、  5 衛生福利部桃園醫院110年10月22日桃醫醫行字第1101911839號函、被告個人就醫紀錄查詢各1份 證明被告於109年11月至110年1月間均未有就醫、住院紀錄。 
二、核被告所為，係犯刑法第339條第1項之詐欺取財罪嫌。至被
    告就上開犯行之未扣案犯罪所得480元，係屬於犯罪行為人
    而為本案犯罪所得之物，請依刑法第38條之1第1項前段、第
    3項規定，宣告沒收之，並於全部或一部不能沒收或不宜執
    行沒收時，追徵其價額。
三、依刑事訴訟法第251條第1項提起公訴。
　　此　致
臺灣桃園地方法院
中　　華　　民　　國　 111　　年　　2 　　月　　18　　日
                              檢  察  官  林  暐  勛
本件證明與原本無異　
中　　華　　民　　國 　111　　年    3     月     7    日
                              書  記  官  吳  儀  萱 
所犯法條 
中華民國刑法第339條
（普通詐欺罪）
意圖為自己或第三人不法之所有，以詐術使人將本人或第三人之
物交付者，處 5 年以下有期徒刑、拘役或科或併科 50 萬元以
下罰金。
以前項方法得財產上不法之利益或使第三人得之者，亦同。
前二項之未遂犯罰之。